【裁判字號】    88,訴,416
【裁判日期】    890214
【裁判案由】    公共危險等
【裁判全文】
臺灣雲林地方法院刑事判決                          八十八年度訴字第四一六號
    公  訴  人  臺灣雲林地方法院檢察署檢察官
    被      告  吳安全
    選任辯護人  洪士凱
右列被告因公共危險等案件，經檢察官提起公訴（八十八年度偵字第二四○五號），
本院判決如左：
    主  文
吳安全共同以駕駛營業大貨車在高速公路上追逐，逼停他人之自小客車，致生公眾往
來之危險，處有期徒刑壹年陸月，緩刑伍年。緩刑期內付保護管束。
    事  實
一、吳安全受僱嘉源交通公司擔任載運雞隻之貨車司機，於民國八十八年三月十八日
    夜間九時許，駕駛車牌號碼ＷＥ─八六九號營大貨車，與亦載運雞隻之同事丙○
    ○（所涉公共危險罪嫌業經台灣彰化地方法院檢察署提起公訴）駕駛車牌號碼Ｕ
    Ｔ─七六九號營大貨車，行經中山高速公路北上約二百零四公里處時，丙○○嫌
    在前由甲○○所駕駛之車牌號碼ＤＫ─三○七三號自小客車車速太慢，閃燈示意
    甲○○所駕小客車讓開其車道，因甲○○未讓路，而無法超越，致心生不滿。丙
    ○○與吳安全明知在高速公路上突然駛至他車前再緊急煞車，易生往來之危險，
    仍共同基於對甲○○之小客車追逐包抄夾擊，使生公共危險、妨害甲○○駕車行
    駛之自由及毀損甲○○所駕小客車毀損之犯意聯絡，由丙○○之大貨車行駛至甲
    ○○之小客車前方，吳安全之大貨車則行駛至甲○○之小客車右方車道擋住甲○
    ○之去路後，由丙○○緊急煞車，將甲○○之小客車強行逼停在內側車道，再由
    丙○○倒車撞該小客車後，致甲○○之小客車車頭損壞毀損部分，業據撤回告訴
    後，加速駛離。甲○○欲遂駕車自後追逐，吳安全則於甲○○之小客車剛起步時
    ，以其所駕大貨車自甲○○右側撞擊，致甲○○之小客車右後車門損壞後（毀損
    部分，業據撤回告訴），吳安全與甲○○二人互相追逐一陣，吳安全自內側車道
    以所駕駛之大貨車將甲○○之小客車逼停在路肩後，又快速駛離。甲○○則再度
    駕車由後追逐吳安全所駕大貨車，然又遭吳安全所駕之大貨車自外側車道將甲○
    ○之小客車逼停在內側車道，妨害甲○○駕駛車輛之自由，並致生高速公路上往
    來人車之危險。嗣因丙○○所駕之大貨車為甲○○在員林收費站攔下後，報警查
    獲上情。
二、案經被害人甲○○訴由國道公路警察局第三警察隊報告臺灣雲林地方法院檢察署
    檢察官偵查起訴。
    理  由
一、右揭犯罪事實，業據被告吳安全坦白承認，核與告訴人甲○○指訴及丙○○於警
    訊及台灣彰化地方法院（詳見該院八十八年度訴字第四五五號筆錄）供述之情節
    大致相符，此外復有車輛受損照片八張附卷可稽。事證明確，被告犯行洵堪認定
    。
二、核被告吳安全所為，係犯刑法第一百八十五條第一項之公共危險罪、第三百零二
    條第一項妨害自由罪。被告先後數次逼停告訴人小客車，妨害告訴人駕駛之自由
    ，其數次舉動之時間及空間甚相密接，應包括評價為接續之一行為，而為接續犯
    。被告與案外人丙○○二人間就上開犯行，有犯意聯絡及行為分擔，為共同正犯
    。被告所犯上開二罪間，有方法結果之牽連關係，應從較重之刑法第一百八十五
    條第一項公共危險罪論處。另被告所犯同法第三百五十四條之毀損罪部分，依同
    法第三百五十七條規定係告訴乃論之罪，茲告訴人與被告雙方業已達成和解，並
    據告訴人撤回告訴，有和解書及撤回告訴狀等件附卷足憑，惟此部分與本件據以
    論罪科刑之公共危險罪、妨害自由罪間有方法、結果之牽連關係，不另為不受理
    之諭知。爰審酌被告並無犯罪前科，素行良好，其在人車往來快速、頻繁之高速
    公路上，僅因被害人所駕車輛未讓其先行，即以前揭方式，製造事端，惡性匪淺
    ，所生危害非輕，惟被告係為逞血氣之勇一時失慮，及犯罪後坦承犯行，並已與
    被害人達成和解，有和解書一件附卷可憑，態度尚稱良好等一切情狀，量處如主
    文所示之刑。末查被告前未曾受有期徒刑以上刑之宣告，有台灣雲林地方法院檢
    察署刑案資料查註紀錄表及本院被告全國前案紀錄表各一件存卷可稽，其因一時
    失慮，致罹刑章，犯後復知悔悟，經此起訴、審判程序，當知所警惕，信無再犯
    之虞，爰併諭知緩刑伍年；又因其係職業駕駛，對交通安全規定之注意應予加強
    ，併諭知緩刑期內付保護管束，以免再罹刑章。
三、另公訴意旨以：被告於前開時間在高速公路數度逼停並毀損告訴人車輛之行為，
    另涉有刑法第二百七十一條第二項殺人未遂罪嫌。按犯罪事實應依證據認定之，
    無證據不得推定其犯罪事實，刑事訴訟法第一百五十四條定有明文。又按刑法第
    二百七十一條殺人罪之成立，需有主觀之殺人故意及客觀上之殺人行為方足當之
    。經查，本件被告駕駛大貨車在高速公路上逼停告訴人之小客車，起因於被告不
    滿告訴人未讓其所駕駛之大貨車先行，故為教訓告訴人而逼停告訴人之小客車之
    事實，業據被告供述明確，則被告在高速公路上逼停告訴人之小客車，顯目的在
    警告，而非基於殺人之動機，且被告與告訴人二人間素未相識，為渠二人供述明
    確，衡諸常情，被告雖逞血氣之勇而逼停告訴人之小客車，然渠二人既不相識，
    要無何深仇大恨，更可見被告無殺人之動機，雖其行為有致生往來之危險，然要
    難因此即認被告有殺人之故意，而與殺人未遂之構成要件尚有未合。此外，復查
    無其他積極證據足認被告有公訴人所指殺人未遂犯行，惟此部分與被告所犯前開
    公共危險罪及妨害自由罪有裁判上一罪之關係，爰不另為無罪之諭知。
據上論斷，應依刑事訴訟法第二百九十九條第一項前段，刑法第二十八條、第一百八
十五條第一項、第三百零二條第一項、第五十五條、第七十四條第一款、第九十三條
第一項，罰金罰鍰提高標準條例第一條前段，判決如主文。
本案經檢察官乙○○到庭執行職務。
中      華      民      國      八十九      年     二     月    十四    日
                                        臺灣雲林地方法院刑事第一庭
                                            法  官  莊  秋  燕
右正本證明與原本無異。
如不服本判決，應於判決送達後十日內向本院提出上訴狀( 應附繕本 )。
                                            書記官  周  麗  雲
中      華      民      國      八十九      年     二     月    十四    日
附錄法條
刑法第一百八十五條
損壞或壅塞陸路、水路、橋樑或其他公眾往來之設備或以他法致生往來之危險者，處
五年以下有期徒刑、拘役或五百元以下罰金。
因而致人於死者，處無期徒刑或七年以上有期徒刑。致重傷者，處三年以上十年以下
有期徒刑。
刑法第三百零二條
私行拘禁或以其他非法方法，剝奪人之行動自由者，處五年以下有期徒刑、拘役或三
百元以下罰金。
因而致人於死者，處無期徒刑或七年以下有期徒刑，致重傷者，處三年以下十年以下
有期徒刑。
第一項之未遂犯罰之。


司法院資訊處製作；財團法人民間司法改革基金會備份。
